# 投资性房地产的范围

提问人：arvin_lirui 时间：2019-06-17 08:38:15
你好陈版主：准备增值后转让的房屋建筑物是否属于投资性房地产？准则里面说是准备增值后转让的土地使用权是属于投资性房地产。

回答人：chenyiwei
实务中建议从严把握。即使 “准备增值后转让的土地使用权” 认定为投资性房地产也是非常谨慎的。一般只把已用于较长期间出租且可以单独转让的房屋建筑物认定为投资性房地产。